# 研发资本化

提问人：liu0bin0 时间：2020-03-24 08:05:28
陈版主：我们目前在辅导一家芯片设计企业，准备报科创板，近三年研发费用资本化金额占整个研发支出比例高达80%以上，查询相关行业都不存在如此高资本化比例，研发费用主要为人员薪酬，查阅公司研发成果存在，内控也有，从立项至检测过程都有。但还是认为资本化比例过高，想请教 审计中如何去进行鉴定资本化以及实际可资本化金额。

回答人：chenyiwei
可参考：《瑞华研究 2010 ～ 2019 汇编》之问题1-2-1。另外科创板审核指引中对于研发支出资本化也有应关注事项的提示。
此外，不建议出现资本化比例显著高于同行业可比公司的情形，一般尽量建议费用化（做前期差错更正）。